# Carlos da Silva Zampieri

Rua Willy A. Jacob, 165 - Costa e Silva Joinville - SC - CEP 89220-720 Fone: (47) 9994 3714 – 8448 0258 e-mail: carloszampieri@hotmail.com



### Objetivo:

# Atuar em MANUTENÇÃO/PLANEJAMENTO ELÉTRICO / MECÂNICO e INSTRUMENTAÇÃO

#### Sumário:

Dezenove anos de experiência de manutenção e instalação na área de instrumentação eletrônica, eletroeletrônica, eletropneumática e hidráulica voltada ao controle de processos industriais dos seguimentos papeleiro, plástico e fundição.

Oito anos de experiência na área de telecomunicações (dados, telefonia, segurança).

Em todas as empresas que trabalhei participei ativamente nos projetos de 5S, TPM, Qualidade, Ambiental, Cipa; visando sempre a melhoria nos procedimentos, processos, eficiência de produção.

Registro em 13/07/2001 no CREA nº SC0000569660. (Registro Nacional 250093089-0)

Me enquadro como PcD (sem limitações, restrições ou adequações) - CID-10: M87, M16, M21.

#### Formação Acadêmica:

- Tecnólogo em Manutenção Industrial Formado em 2008 pela SOCIESC / IST Joinville SC
- Técnico em Eletrônica Formado em 1990 pela UNIPLAC / CENF Lages SC

# Cursos de Especialização:

- NR-5; NR-10; NR-12; NR-33; NR-35;
- Variação de Velocidade Inversores de Frequência e Servoacionamentos WEG;
- \_ Automação de Processos Industriais CLP's WEG;
- \_ Comando e Proteção WEG;
- Programação de CLP-5 Manutenção Logix 5 Allen-Bradley Rockwell Automation;
- \_ Programação e Manutenção Avançada do Sistema I/A FOXBORO;
- Confirmação Metrológica Aplicada a Norma ISO 9000 POOL System;
- Procedimentos Gerais de Operação Instrumentação;
- \_ Hidráulica Básica SENAI;
- \_ SDH's MARCONI e ALCATEL;
- \_ Modem's Óptico DIGITEL; ADSL; Comunicação de Dados;

### **Experiência Profissional:**

# SENAI – Serviço de Aprendizagem Industrial

Período 02/02/2015 - 04/12/2015

Atuei como professor Especialista em Eletroeletrônica, no Núcleo de Automação Industrial no SENAI – Norte I de Joinville.

### WHIRLPOOL Latin America

Período 21/10/2013 - 04/10/2014

Empresa fabricante de eletrodomésticos. Atuei como Controlador de Manutenção, responsável pela operacionalização de Planos de Manutenção Preventiva na Área de Plásticos dos equipamentos e ferramentas, programar a parada de máquinas e equipamentos para manutenção preventiva e corretiva; elaborar gráficos e relatórios de manutenção preventivos, corretivos e melhorias.

# DRAKA COMTEQ CABOS BRASIL S.A.

Período 13/07/2009 - 13/10/2013

Empresa italiana de fundição/laminação de cobre. Empresa até 05/13 denominada como Prysmian Cabos e Sistemas do Brasil S.A. (Prysmian Group). Atuando no chão de fábrica iniciei na função de Eletroeletrônico II, passei a Eletroeletrônico I (03/2011); então em 03/2012 assumi as funções de Controlador Técnico de Manutenção.

#### ALLFLEX - Sistemas de Identificação Animal

Período 02/01/2008 - 06/07/2009

Empresa francesa do ramo de injeção plástica para fabricação de seus brincos identificadores para animais. Atuei como Técnico de Manutenção Eletrônica, Elétrica e Mecânica de toda a planta fabril da unidade de Joinville.

#### STAM S.P.A. – Treviso/Itália

Período 02/01/2007 - 14/12/2007

Empresa italiana do ramo de fabricação de perfiladeiras inclui uma grande variedade de máquinas, que respondem a todas as exigências deste setor da deformação. Na Itália de 01/07 à 09/07, atuei como Eletricista Montador (quadros, painéis, bordo maquinas, testes e startup) e também Eletricista de Manutenção. No Brasil 10/07 à 12/07 com serviços burocráticos (almoxarifado, cotações).

# KRONA INDÚSTRIA de PLÁSTICOS Ltda.

Período 16/10/2006 - 12/12/2006

Empresa do ramo de fabricação de tubos e conexões de PVC; atuei com Eletricista de Manutenção; contrato temporário pela RhBrasil Serviços Temporários Ltda.

### OI - BRASILTELECOM S/A

Período 12/07/2001 à 11/12/2004

Empresa de telecomunicações na Operação, Instalação e Manutenção Preventiva/Corretiva, na Planta de Transmissão em toda Região Norte de SC; atuei como Técnico em Telecomunicações Pleno. No período de 01/06/02 à 11/12/04 contratado pela Mantel Telecom Ltda. (terceirizada da OI).

#### RIGESA MEADWESTVACO DO BRASIL

Período 09/11/1998 à 02/07/2001

Empresa americana do ramo de fabricação de papel, onde atuei como Instrumentista Oficial de Manutenção – B. Pertinente à produção de papel (picadores, cozimento, preparo de massa, máquina de papel, caldeiras de biomassa e recuperação, turbo-gerador, forno de cal, tratamento de águas e efluentes, laboratórios de Qualidade).

#### **DIGITRO TECNOLOGIA LTDA**

Período 20/05/1996 à 03/11/1998

Empresa florianopolitana do ramo de facilidades em telecomunicações atuei como Técnico em Eletrônica. Na Instalação e Manutenção de Instrumentação para Centrais de Comutação Pública e Privada; Plataformas de Rede Inteligente; Sistemas Integrados de Posição de Tráfego, Sistemas Wireless Fixos e Móveis.

### **SELETRON SISTEMA ELETRÔNICOS**

Período 01/03/1995 à 25/03/1996

Empresa blumenauense do segmento de sistemas eletrônicos residências e empresariais acumulei as funções de Supervisor de Vendas e Técnico (Instalação e Manutenção Corretiva/Preventiva).

#### SECONTEL - Consultoria e Comunic. de Dados Ltda.

Período 01/06/1993 à 11/11/1994

Empresa florianopolitana do ramo de teleprocessamento de dados, onde ocupei o cargo de Técnico em Processamento de Campo/Laboratório (Empresa florianopolitana do ramo de facilidades em telecomunicações). No Período de 05/94 à 11/94 como Técnico/Gerente da Filial Joinville - Projeto TELESC (BrasilTelecom S/A – OI).

#### KLABIN - Papel e Celulose Catarinense S.A.

Período 21/07/1988 à 19/04/1993

Empresa canadense/americana do ramo de fabricação de papel, onde atuei Estagiário/Trainee/Técnico em Eletrônica Pleno. Pertinente à produção de papel (picadores, cozimento, preparo de massa, máquina de papel, caldeiras de biomassa e recuperação, turbo-gerador, forno de cal, tratamento de águas e efluentes, laboratórios de Qualidade).

#### Informações Adicionais:

Idiomas:

Inglês: leitura e escrita – nível básico.

Italiano: leitura, fala e escrita – nível avançado.

Brasileiro, 45 anos, casado, 01 filho.

15 de fevereiro de 2016